

# RAFFAELLA CHIARAVALLOTI

Via Santa Giulia 3, 10124, Torino +39 3484011008 | raffaella.chiaravalloti@gmail.com

#### PROFILO PERSONALE

Raffaella, 33 anni, nata e cresciuta a Torino.

Da anni lavoro a contatto con le persone cercando di accompagnarle nel fare la scelta migliore per loro stesse.

Nasco come tecnico della gestione aziendale, cresco come beauty specialist e shop assistant.

#### COMPETENZE COMUNICATIVE

Sono una persona empatica e disponibile, con ottima propensione a lavorare in gruppo e in team organizzati. Ho ottima capacità di comunicazione maturata nelle varie esperienze lavorative a contatto diretto con la clientela. Ho, inoltre, una buona capacità di adeguarmi ad ambienti multiculturali grazie alle esperienze di lavoro, viaggi e background culturale.

# COMPETENZE ORGANIZZATIVE E GESTIONALI

Nelle mie esperienze lavorative passate ed attualmente in corso ho sviluppato gran dimestichezza nello svolgere attività di coordinamento del team. Inoltre, mi ritengo qualificata e preparata per la gestione di progetti e dei flussi di lavoro, con l'obiettivo di trovare sempre la soluzione migliore in funzione della necessità.

### ALTRE INFORMAZIONI

- Lingua madre: italiano
- Inglese: livello B2
- Spagnolo: livello C1
- Certificazione ECDL
- Patente di guida B

# LE MIE PASSIONI

Sono sempre stata grande appassionata di arti visive quali disegno (che pratico abitualmente), fotografia e cinema, e al mondo della moda e delle nuove tendenze. In particolare, amo quando questi diversi linguaggi dialogano tra loro creando nuove forme innovative in grado di stravolgere gli standard del momento, spostando l'immaginario comune su nuovi territori e superfici. Amo inoltre viaggiare, il mare e la campagna, scoprire posti nuovi e andare per musei, bere buon vino, i film in bianco e nero e tutto ciò che riguarda il Giappone.

#### **ESPERIENZE PROFESSIONALI**

### **Beauty Specialist**

Tigotà, Torino | 2016 - in corso

Addetta vendita e consulente di bellezza, aiuto formatore per le nuove assunzioni, gestione ordini e gestione del magazzino.

#### **Shop Assistant**

Calzedonia, Chivasso | 2016

Assistenza diretta al cliente. Approfondimento delle tecniche di vendita del settore.

## Receptionist e Amministrazione

A.S.D. Fight & Fun, Torino | 2015

Addetta alle mansioni di segreteria, fatturazione e gestione degli ordini.

### Agente commerciale - Consulente Grafico

Studio Grafico 1000 colori, Torino | 2013 - 2014

Vendita di spazi pubblicitari e articoli di tipografia, responsabile del coordinamento e dell'organizzazione dei gruppi di lavoro.

#### Impiegata d'ufficio

A.F. di Albanese Francesco, Torino | 2012 - 2013 Addetta alle mansioni di segreteria e amministrazione.

#### Segretaria amministrativa - Animatrice

Coop. Sociale Un Sogno Per tutti, Torino | 2009 - 2011

Addetta alle mansioni di segreteria e amministrazione. Accompagnamento scolastico per il servizio mensa e animatrice per i servizi di pre, post scuola e centri estivi.

### ISTRUZIONE E FORMAZIONE

### Operatore paghe e contributi

Diploma di partecipazione | 2008 - 2009 E.N.A.I.P. PIEMONTE

#### Tecnico della gestione aziendale

Diploma di Scuola Superiore | 2002 - 2008 Istituto per i Servizi Commerciali Luigi Lagrange

# Addetto servizi vendite

Diploma di partecipazione | 2006 - 2008 I.A.L. Piemonte